【裁判字號】    92,訴,1712
【裁判日期】    920519
【裁判案由】    清償借款等
【裁判全文】
臺灣臺北地方法院民事判決  九十二年度訴字第一七一二號
    原      告  中國信託商業銀行股份有限公司
    法定代理人  辜仲諒
                            送.
?
    訴訟代理人  甲○○
    被      告  戊○○
    被      告  乙○○
右當事人間請求清償借款等事件，本院判決如左：
    主    文
原告之訴駁回。
訴訟費用由原告負擔。
    事    實
甲、原告方面：
一、聲明：被告應連帶給付原告新台幣（下同）柒拾陸萬元，及自民國九十二年一月
    二十八日起至清償日止，按年息百分之十五計算之利息，暨自九十二年三月一日
    起至清償日止，其逾期在六個月以內者，按上開利率百分之十，逾期超過六個月
    者，其超過部份按上開利率百分之二十計付之違約金。
二、陳述：
（一）依約定書第十三條約定，雙方合意鈞院為管轄法院。
（二）被告戊○○於民國九十二年一月二十七日邀同被告乙○○為連帶保證人，向原
      告借款柒拾陸萬元，約定自九十二年一月二十七日起至九十五年一月二十七日
      止分期清償，利息按年息百分之十五，採固定利率計付，遲延履行給付本金或
      利息時，除仍按上開利率計息外，其逾期在六個月以內者，按上開利率百分之
      十，逾期超過六個月者，超過部份按上開利率百分之二十計付違約金，如有一
      期遲延給付，債務視為全部到期。
（二）詎借款人僅繳納利息至九十二年一月二十七日後即未依約按期清償，依約視為
      全部到期，計尚欠本金柒拾陸萬元及自九十二年一月二十八日起按年息百分之
      十五計算之利息及違約金迄未清償，為此提起本件訴訟。
三、證據：提出約定書、本票影本各一件、放款歷史交易查詢單、放款帳戶主檔查詢
    等件為證。
乙、被告方面：
一、聲明：駁回原告之訴。
二、陳述：
（一）被告戊○○方面：伊未向原告借款，未在約定書及本票上簽名蓋章，亦不認識
      乙○○。
（二）被告乙○○方面：伊未為被告戊○○作保向原告借款，未在約定書及本票上簽
      名蓋章，亦不認識戊○○。
三、證據：提出身分證各一件為證。
    理    由
一、依原告提出之約定書第十三條約定合意由本院為管轄法院，故本院具有管轄權。
二、原告起訴時之法定代理人原為丙○○，嗣原告之法定代理人於審理中變更為辜仲
    諒，有原告提出之台北市政府營利事業登記可按，原告聲明承受訴訟，合於民事
    訴訟法第一百七十五條規定，核先敘明。
三、本件原告主張之事實，雖據其提出約定書、本票影本各一件、放款歷史交易查詢
    單、放款帳戶主檔查詢等件為證。惟查：被告二人均否認系爭本票及約定書上之
    簽名蓋章係其所為，經諭知被告二人當庭書寫其姓名，與原告提出之本票及約定
    書上借款人、連帶保證人之簽名明顯不符，而原告提出借款人之身分證影本，與
    被告二人提出之身分證正本，經當庭核對，除身分證字號及出生年月日及住址相
    同外，身分證上之相片及父母欄之姓名皆不同，且被告戊○○部分，二者之發照
    日期亦不同，顯難認定系爭借款之借款人係被告藍清，連帶保證人係被告乙○○
    。此外，原告又無法提出其他證據足以證明系爭借款之借款人、連帶保證人分別
    係被告戊○○、乙○○，則原告訴請被告二人清償借款於法無據。是原告請求被
    告連帶給付柒拾陸萬元及利息、違約金為無理由，應予駁回。
四、據上論結：本件原告之訴為無理由，依民事訴訟法第七十八條，判決如主文。
中      華      民      國    九十二    年      五      月      十九    日
                                            民事第二庭法      官  丁蓓蓓
右為正本係照原本作成。
如對本判決上訴，須於判決送達後廿日內向本院提出上訴狀。
中      華      民      國    九十二    年      五      月      十九    日
                                                      法院書記官  陳素卿


司法院資訊處製作；財團法人民間司法改革基金會備份。
